【裁判字號】    97,苗簡,702
【裁判日期】    980617
【裁判案由】    侵權行為損害賠償
【裁判全文】
臺灣苗栗地方法院民事簡易判決         97年度苗簡字第702號
原      告  華美運輸股份有限公司
法定代理人  戊○○
兼 上 1 人
訴訟代理人  丙○○
                      8號
被      告  甲○○
訴訟代理人  乙○○
上列當事人間請求侵權行為損害賠償事件，本院於民國98年6 月
11日言詞辯論終結，判決如下：
    主  文
被告應給付原告華美運輸股份有限公司新臺幣玖萬貳仟零伍拾元
。
被告應給付原告丙○○新臺幣貳萬仟伍佰柒拾伍元。
原告其餘之訴駁回。
訴訟費用新臺幣壹仟肆佰肆拾元由被告負擔新臺幣壹仟貳佰貳拾
元，由原告負擔新臺幣貳佰貳拾元。
本判決原告勝訴部分得假執行。
    事實及理由
一、按因侵權行為涉訟者，得由行為地之法院管轄，民事訴訟法
    第15條第1 項定有明文。本件事故係發生在國道三號公路南
    向車道116 公里200 公尺處（苗栗縣境內），故本院就本事
    件有管轄權，合先敘明。
二、原告起訴主張：被告於民國97年5 月17日9 時44分許，駕駛
    車牌號碼：T7－5965號自小客車，行經國道三號公路南向車
    道116 公里200 公尺處，因爆胎致侵入原告丙○○所駕駛、
    原告華美運輸股份有限公司（下稱華美公司）所有之車牌號
    碼：XN－263 號營業貨運曳引車（下稱系爭曳引車）之車道
    ，系爭曳引車為閃避而撞及護欄致車身受損無法行駛，由拖
    吊業者拖往吉寬修車廠修理15天（97年5 月17日至97年5 月
    31日），期間造成原告華美公司受有拖吊費新臺幣（下同）
    55,000元（其中包括拖吊被告車輛之費用）、營業損失51,4
    76元，原告丙○○15日無車上班之薪資損害30,000元，多次
    聯繫被告出面處理均不理會，為此依侵權行為、無因管理（
    為被告支出拖吊費之部分）之法律關係提起本訴。並聲明：
    (1)被告應給付原告華美公司106,476 元。(2)被告應給付原告
    丙○○30,000元。
三、被告之抗辯：
  (一)拖吊費55,000元金額過高。
  (二)原告華美公司提出之營業損失表中，最上方之勞保費、健保
    費、勞退基金、底薪等跟營業損失無關，另2 至4 月支出部
    分中之固定費用包括司機薪資亦不合理，其餘部分無意見。
  (三)原告丙○○要求薪資損害不合理，因原告丙○○受僱原告華
    美公司，系爭曳引車縱有損壞亦可駕駛其他車子。並聲明：
    原告之訴駁回。
四、原告主張：被告於97年5 月17日9 時44分許，駕駛車牌號碼
    ：T7－5965號自小客車，行經國道三號公路南向車道116 公
    里200 公尺處，因爆胎致侵入原告丙○○所駕駛、原告華美
    公司所有之系爭曳引車車道，系爭曳引車為閃避而撞及護欄
    致車身受損無法行駛，由拖吊業者拖往吉寬修車廠修理15天
    （97年5 月17日至97年5 月31日）等情，為被告所不爭執，
    並有本院依職權向國道公路警察局第二警察隊調取之道路交
    通事故調查報告表、道路交通事故現場圖、談話紀錄表、肇
    事現場照片可佐（見卷第29至37頁），堪信為真實。
五、按行車前方向盤、煞車、輪胎、燈光、雨刮、喇叭、照後鏡
    及依規定應裝設之行車紀錄器、載重計與轉彎、倒車警報裝
    置等須詳細檢查確實有效，道路交通安全規則第89條第1 項
    第1 款規定明確。本件被告於駕駛車牌號碼：T7－5965號自
    小客車上路前，疏於檢查輪胎是否仍適於行駛，輪胎爆胎後
    侵入系爭曳引車車道，系爭曳引車為閃避該車而撞及護欄致
    車身受損，被告顯有違反上揭規定之過失甚明，而其過失行
    為與系爭自曳引車之受損結果間，具有相當因果關係，亦堪
    認定。
六、次按因故意或過失，不法侵害他人之權利者，負損害賠償責
    任；汽車、機車或其他非依軌道行駛之動力車輛，在使用中
    加損害於他人者，駕駛人應賠償因此所生之損害，民法第18
    4 條第1 項前段、第191 條之2 前段分別定有明文。又按未
    受委任，並無義務，而為他人管理事務者，其管理應依本人
    明示或可得推知之意思，以有利於本人之方法為之；管理事
    務，利於本人，並不違反本人明示或可得推知之意思者，管
    理人為本人支出必要或有益之費用，或負擔債務，或受損害
    時，得請求本人償還其費用及自支出時起之利息，或清償其
    所負擔之債務，或賠償其損害，民法第172 條、第176 條第
    1 項亦分別著有規定。茲就原告之請求，分項審酌如下：
  (一)原告華美公司部分：
  1.拖吊費：
    原告華美公司主張：事故發生後，為將系爭曳引車及車牌號
    碼：T7－5965號自小客車拖離事故現場至修車廠，支付55,0
    00元之拖吊費等情，業據提出發票為證（見卷第68頁），被
    告雖辯稱：拖吊費金額過高等語，然該拖吊費之金額係被告
    委請其所承保之新安東京海上保險公司現場處理人員即證人
    丁○○與拖吊業者當場達成之協議，此經證人丁○○到庭證
    述明確（見卷第109 頁），該金額當初既為被告所認可，被
    告嗣再以此為辯，殊非可採。又就系爭曳引車而言，該拖吊
    費乃被告侵權行為所致生之損害，原告華美公司自得依侵權
    行為之法律關係請求被告賠償，另就車牌號碼：T7－5965號
    自小客車而言，原告華美公司本無義務為被告處理車輛拖吊
    之事務，惟原告華美公司就該事務之處理利於被告，且不違
    反被告明示或可得推知之意思，所支出之費用，亦得依無因
    管理之法律關係向被告請求償還，從而原告華美公司此部分
    之請求為有理由，應予准許。
  2.營業損失：
    依原告華美公司提出之營業損失表（見卷第95、96頁），其
    中第1 頁上方之車輛保險費、司機團保、車輛燃料稅、車輛
    牌照稅、司機勞保費、司機健保費、勞退基金、底薪等費用
    ，可認在第1 頁下方司機薪資、車輛保險費、人員保險及勞
    退費用、每月稅用支出等項目中已有所包含，原告華美公司
    再獨立列出請求，即非有據，被告對此所辯為可採，另原告
    華美公司將司機薪資置於支出部分並無不合理之處，被告就
    此所辯為無理由，另被告對該表其餘部分表示無意見（見卷
    第111 頁），是本院依該表所列之每日營運平均收益2,470
    元為基準，計算原告華美公司於系爭曳引車15日修復期間所
    受之營業損失應為37,050元（2,470 ×15＝37,050）。
  3.以上合計92,050元。
  (二)原告丙○○部分：
    查原告丙○○薪資可分成3 部分：底薪、車趟津貼、加班費
    ，有出車時才有車趟津貼及加班費，而當系爭曳引車損壞在
    修理時，原告丙○○只能領底薪等情，業經證人即華美公司
    管理經理陳裕銘結證綦詳（見卷第111 至113 頁），經核與
    原告丙○○提出之薪資表相符（見卷第64至68頁），故堪採
    信，是原告丙○○於系爭曳引車修復期間受有薪資損害，應
    可認定，被告辯稱：原告丙○○要求薪資損害不合理等語，
    並不足採。而依原告丙○○之薪資表，原告丙○○於97年2
    、3 、4 月領取之車趟津貼及加班費分別為49,200元、51,7
    00元、44,600元，以此計算每日平均可領取之車趟津貼及加
    班費為1,635 元【（49,200＋51,700＋44,600）÷（28＋31
    ＋30）＝1,635 （元以下4 捨5 入）】，是原告丙○○於15
    日修復期間本可領取車趟津貼及加班費共24,525元（1,635
    ×15＝24,525），但僅於97年5 月17日領取車趟津貼950 元
    （見卷第67頁背面），故可認原告丙○○於97年5 月17日至
    同月31日系爭曳引車修復期間所受之薪資損害為23,575元。
七、從而，原告華美公司基於侵權行為、無因管理之法律關係，
    訴請被告應給付92,050元，原告丙○○基於侵權行為之法律
    關係，訴請被告應給付23,575元，為有理由，應予准許，逾
    此部分之請求，即屬無據，應予駁回。
八、本件係關於財產權之訴訟其標的金額在500,000 元以下之簡
    易訴訟程序，本院就原告勝訴部分，應依民事訴訟法第389
    條第1 項第3 款規定，依職權宣告假執行。
九、據上論結，本件原告之訴為一部有理由，一部無理由，依民
    事訴訟法第436 條第2 項、第79條、第389 條第1 項第3 款
    ，判決如主文。
中    華    民    國    98    年    6     月    17    日
                  苗栗簡易庭法  官  張 文 毓
以上正本係照原本作成。
如不服本判決，應於送達後20日內向本院提出上訴狀（須附繕本
）。
                            書記官  張 宏 賓
中    華    民    國    98    年    6     月    17    日


司法院資訊處製作；財團法人民間司法改革基金會備份。
